【裁判字號】    99,易,1057
【裁判日期】    991230
【裁判案由】    違反保護令等
【裁判全文】
臺灣桃園地方法院刑事判決              99年度易字第1057號
公  訴  人  臺灣桃園地方法院檢察署檢察官
被      告  卓維通
選任辯護人  陳德義律師
上列被告因傷害案件，經檢察官提起公訴（99年度偵字第4631號
），本院判決如下︰
    主  文
卓維通犯違反保護令罪，處有期徒刑伍月，如易科罰金，以新臺
幣壹仟元折算壹日，又犯違反保護令罪，處有期徒刑伍月，如易
科罰金，以新臺幣壹仟元折算壹日，又犯違反保護令罪，處有期
徒刑陸月，如易科罰金，以新臺幣壹仟元折算壹日。合併定應執
行刑為有期徒刑壹年貳月，如易科罰金，以新臺幣壹仟元折算壹
日。
    事  實
一、卓維通與蘇美雲為前配偶關係（嗣於民國99年2 月25日經本
    院以98年度婚字第688 號案件判決離婚，於同年4 月12日確
    定）配偶，2 人間具有家庭暴力防治法第3 條第1 款所定之
    家庭成員關係。其前於民國98年8 月5 日對蘇美雲因犯恐嚇
    危害安全、公然侮辱、違反保護令等罪，經本院於98年11月
    13日以98年度桃簡字第3414號案件判處有期徒刑3 月確定，
    於99年4 月13日易科罰金執行完畢。另於98年7 月24日因對
    蘇美雲公然侮辱、違反保護令等罪，經本院於99年9 月16日
    以99年度桃簡字第1080號案件判處拘役30日及有期徒刑5 月
    （尚未確定，上開二罪均未構成累犯）。詎卓維通竟未能記
    取教訓，明知因曾對蘇美雲實施家庭暴力之不法侵害行為，
    業經本院於民國98年7 月23日，依家庭暴力防治法第14 條
    規定，以98年度家護字第615 號民事通常保護令，裁定禁止
    卓維通對蘇美雲實施身體或精神上不法侵害之行為、禁止卓
    維通直接或間接對於蘇美雲為騷擾之行為、應遠離蘇美雲住
    居所（地址：桃園縣桃園市○○路471 號）及工作場所（
    地址：臺北市○○○路○ 段410 號2樓 ）各至少50公尺，保
    護令之有效期間為10個月等情，該保護令並據卓維通收受且
    知悉內容。詎卓維通竟未能記取教訓，於收受上開98年度桃
    簡字第3414號判決書後，因心生不滿，仍基於違反保護令及
    恐嚇之犯意，分別：（一）於98年11月28日晚上10時3 分許
    ，以其所申設使用之不詳網路電話撥打蘇美雲所使用之
    00-0000000號室內電話，向蘇美雲恫稱：「看你要搞得多慘
    ，我不在乎，我媽媽少一個兒子也不會在乎，看你爸爸可以
    少一個女兒不在乎嗎？」等語，使蘇美雲心生畏懼，致生危
    害於安全；（二）於98年11月29日凌晨0 時9 分許，以其所
    申設使用之不詳網路電話撥打蘇美雲所使用0000000000號行
    動電話，向蘇美雲恫稱：「蘇美雲！我帶把槍去ㄅㄧㄤˋ你
    娘家你看怎樣？屬於這個家的全部帶回來」等語，加害生命
    、身體之事，恐嚇蘇美雲，使蘇美雲擔心自己及親友之安危
    而心生畏怖；（三）於98年11月30日上午11時40分，佯以同
    意配合辦理離婚登記為由，誘騙蘇美雲外出，並駕車搭載蘇
    美雲前往臺北市內湖區之彩虹河濱公園，竟手持黑色電擊棒
    電擊蘇美雲後背及胸口，並對渠恫稱：「要離婚的話，一定
    會後悔，要用4 條命來陪葬」等語，復徒手抓住蘇美雲頭髮
    並對渠再恫稱：「我媽媽可以少一個兒子，你爸爸可以少個
    女兒嗎？」等語，蘇美雲因此心生畏懼，致生危害於安全。
    以上開方式對蘇美雲實施身體或精神上不法侵害及騷擾行為
    ，而違反前開保護令裁定。
二、案經蘇美雲訴由臺北市政府警察局內湖分局報告臺灣士林地
    方法院檢察署呈請臺灣高等法院檢察署檢察長令轉臺灣桃園
    地方法院檢察署檢察官偵查起訴。
    理  由
壹、證據能力方面：
一、按被告以外之人於檢察事務官、司法警察官或司法警察調查
    中所為之陳述，與審判中不符時，其先前之陳述具有較可信
    之特別情況，且為證明犯罪事實存否所必要者，得為證據。
    刑事訴訟法第第159 條之2 定有明文。又同法第159 條第1
    項規定：「被告以外之人於審判外之言詞或書面陳述，除法
    律有規定者外，不得作為證據」；其立法本旨係以證人於審
    判外之言詞或書面陳述，屬於傳聞證據，此項證據，當事人
    無從直接對於原供述者加以詰問，以擔保其真實性，法院亦
    無從直接接觸證人而審酌其證言之憑信性，違背直接審理及
    言詞審理之原則，除具有必要性及信用性情況之除外者外，
    原則上不認其有容許性，自不具證據能力；至所謂具有必要
    性及信用性情況者，例如刑事訴訟法第159 條之1 、之2 、
    之3 、之4 、之5 情形，仍例外認其有證據能力，然此乃係
    指法院未於審判期日傳喚相關證人到庭，案件僅能依靠該等
    證人於審判外之陳述以為判斷之情形，始需就該等審判外供
    述證據嚴格依照刑事訴訟法第159 條之1 至之5 所定要件一
    一檢視各該證人之供述，作為證據之資格。倘法院已經依據
    當事人聲請傳喚證人到庭接受檢辯雙方之交互詰問，則法院
    既已透過直接、言詞審理方式檢驗過該證人之前之證詞，當
    事人之反對詰問權亦已受到保障得以完全行使之情況下，該
    等審判外證據除有其他法定事由（例如：非基於國家公權力
    正當行使所取得或私人非法取得等，而有害公共利益，即以
    一般證據排除法則為判斷），應認該審判外供述已得透過審
    判程式之詰問檢驗，而取得作為證據之資格，亦即其審判外
    供述與審判中供述相符部分，顯然已經構成具備可信之特別
    情狀，當然有證據資格（實務上之作用常為引用該等陳述與
    審判中陳述相符，強化該證人供述之可信度），其不符部分
    ，作為檢視審判中所為供述可信與否之彈劾證據，當無不許
    之理，甚者，其不符部分倘係於司法警察、檢察事務官調查
    中之供述，作為認定被告犯罪與否或不構成犯罪與否之證據
    ，亦僅需依照刑事訴訟法第159 條之2 規定，斟酌其審判外
    供述作成外部環境、製作過程、內容、功能等情況認為之前
    供述較為可信，即可取得證據之資格，而作為認定事實之證
    據資格，最高法院94年度臺上字第2507號、95年度臺上字第
    2515號判決意旨均可資參照。準此，證人蘇美雲於警詢時所
    為不利被告之陳述，雖屬被告以外之人於審判外之陳述，而
    為傳聞證據，然觀諸上開警詢過程，既未見司法警察有何違
    法取供之瑕疵存在，且證人蘇美雲係主動前往製作警詢筆錄
    ，堪認其陳述確係出於任意。嗣於本院審理時，又依檢察官
    之聲請，傳喚證人蘇美雲到庭作證，接受檢察官、被告及其
    辯護人之詰問，此由觀諸卷附本院審判筆錄即明，已賦予被
    告對於前揭證人對質詰問之機會，衡以刑事訴訟法159 條保
    障被告對質詰問權之規範意旨，證人蘇美雲於審判外之警詢
    中所為證述既經被告於審理中藉由交互詰問加以檢驗，則其
    屬傳聞證據之瑕疵，應已治癒而無遽予排除之必要，是認證
    人蘇美雲於警詢中之證述，與法院審理中之證詞相符部分，
    已具備可信之特別情狀，自有證據能力；至其先前陳述與審
    判中之證述不符，亦仍容許以之作為彈劾其於法院審理時所
    為陳述之憑信性，用以爭執其先後不一致陳述之證明力。
二、次按被告以外之人於偵查中向檢察官所為之陳述，除顯有不
    可信之情況者外，得為證據，刑事訴訟法第159 條之1 第2
    項定有明文。因檢察官代表國家偵查犯罪時，原則上均能遵
    守法定程式，且被告以外之人如有具結能力，仍應依法具結
    ，以擔保其係據實陳述，故規定「除顯有不可信之情況者外
    」，得為證據（最高法院93年度臺上字第2397號判決意旨參
    照）。又92年2 月6 日修正公佈之刑事訴訟法，為保障被告
    之反對詰問權，酌採英美法之傳聞法則。被告以外之人於審
    判外向法官所為之陳述及於偵查中向檢察官所為之陳述，性
    質上均屬傳聞證據，依傳聞法則，原均無證據能力。且被告
    之反對詰問權，又屬憲法第8 條第1 項規定「非由法院依法
    定程式不得審問處罰」之正當法律程式所保障之基本人權及
    第16條所保障之基本訴訟權，不容任意剝奪。故上開所稱得
    為證據之被告以外之人於偵查中向檢察官所為之陳述，當係
    指經被告或其辯護人行使或得以行使反對詰問權者而言。因
    此，上述所謂被告以外之人，如予被告或其辯護人行使反對
    詰問權之機會，其於偵查中向檢察官所為之陳述，除顯有不
    可信之情況者外，自得為證據（最高法院95年度臺上字第25
    15號判決意旨參照）。查證人蘇美雲、陳佳妤於偵查中所為
    證述，係在供述之前、後具結，檢察官並於具結前告以偽證
    罪之處罰規定，此有檢察官訊問筆錄暨各該證人結文在卷可
    考（見99年度偵字第4631號卷第4 至8 頁、第31至33頁，是
    其等上開陳述內容之任意性，已足供擔保。而本案既未見檢
    察官在偵查中有何違法取供以致前揭證人有何無法本於其自
    由意志任意陳述之情事，亦應認上開陳述並無「顯不可信」
    情況，甚且證人蘇美雲、陳佳妤均已於本院審判期日調查證
    據時適用有關人證之規定，命其具結陳述，則證人蘇美雲、
    陳佳妤於偵查中向檢察官陳述之證言，即應賦予其證據適格
    之地位，而有證據能力。
三、再者，就卷附勘驗筆錄、錄音檔翻拍照片部分，係證人蘇美
    雲為蒐集被告犯罪證據，以行動電話或錄音設備錄取其與被
    告間之對話內容，製成錄音光碟，錄音光碟所錄得之聲音、
    日期及手機錄音檔翻拍照片，全憑機械力所為，並未伴有人
    之主觀意見在內，引為物證，自有證據能力。本院引之為物
    證，依刑事訴訟法第164 條規定，提示該錄音光碟，令被告
    辨認，錄音光碟復於偵查中經檢察事務官勘驗，確認告訴人
    製作之譯文與錄音光碟內容相符，製成筆錄，成為書證，法
    院調查本項書證，復依同法第165 條第1 項規定，就該筆錄
    內容向被告宣讀，並無不合，自得做為裁判基礎。被告及辯
    護人空言辯稱勘驗筆錄及手機錄音檔之翻拍照片所載之時間
    點不實云云，洵屬無據。
四、本件判決所援引之卷內其餘卷證資料，含民事通常保護令、
    簡訊翻拍照片、診斷證明書、臺北市政府警察局指揮中心受
    理110 報案紀錄單等，雖屬於審判外之陳述，而為傳聞證據
    ，惟並無證據證明係公務員違背法定程式所取得，檢察官、
    被告及辯護人於審判程式中復均未於言詞辯論終結前表示異
    議，且卷內之文書證據及物證，亦無刑事訴訟法第159 條之
    4 之顯有不可信之情況與不得作為證據之情形，則依刑事訴
    訟法第159 條之5 之規定，本件認定事實所引用之所有文書
    證據及物證，均有證據能力，合先敘明。
貳、認定事實之理由及依據：
一、訊據被告卓維通固坦承曾向告訴人蘇美雲陳述上開犯罪事實
    一（一）、（二）之言詞，且曾於收受本院上開民事通常保
    護令後，並於上揭犯罪事實一（三）之時間與告訴人蘇美雲
    見面並至彩虹河濱公園之事實，惟矢口否認有何恐嚇、違反
    保護令之犯行，辯稱：上開犯罪事實一（一）、（二）之事
    實係發生在98年5 月間，是因為告訴人蘇美雲的父親打電話
    來恐嚇伊，說要斷伊手腳等語，又犯罪事實一（三）的部分
    ，伊沒有對告訴人蘇美雲說「要離婚的話，一定會後悔，要
    用四條命來陪葬」、「我媽媽可以少一個兒子，你爸爸可以
    少個女兒嗎？」這些話云云。經查：
（一）本院前曾於98年7 月23日以98年度家護字第615 號裁定核
      發民事通常保護令，禁止被告卓維通對告訴人蘇美雲實施
      身體或精神上不法侵害之行為、禁止被告卓維通對於告訴
      人蘇美雲為騷擾之行為、被告卓維通應遠離告訴人蘇美雲
      住居所（地址：桃園縣桃園市○○路471 號）及工作場所
      （地址：臺北市○○○路○ 段410 號2 樓）各至少50公尺
      ，保護令之有效期間為10個月，有上開民事通常保護令1
      份附卷可稽，而被告於收受該民事保護令後，於98年11月
      30日11時40分許，確與告訴人見面，為被告所是認，是此
      部分之事實即可認定。
（二）關於被告於上揭犯罪事實一（一）、（二）之時確有為上
      揭恐嚇犯行乙節，證人即告訴人蘇美雲於偵查中具結證稱
      ：「98年11月28日晚上10時3 分許，時間是沒有錯的，因
      為當日伊用手機錄音，但是來電號碼看不到，沒有來電顯
      示，無法確認，被告當初有使用很多網路電話，他應該是
      用網路電話打到伊住處室內電話恐嚇伊。」、「被告於98
      年11月26日收到第一份家暴案的起訴書之後，心生不滿，
      連續打電話騷擾我，我就掛他電話，該通電話他告訴我，
      再掛他的電話試看看，之後在10點3 分被告再用網路電話
      恐嚇我。」、「（關於第二通恐嚇電話的時間及電話是否
      有誤？）時間應該是正確的，因為他打過來時，我是用手
      機錄的，但是被告應該是用網路電話打我的手機電話。」
      等語（見臺灣桃園地方法院檢察署99年度偵字第4631 號
      案件卷第66頁），另於本院審理時證稱：「（檢察官問：
      11月28、29日辱罵內容？）我只錄到三通，我提告訴的有
      兩通，一通是28日晚上10時03分。10時的時候他已經打來
      7 、8 通，之前有一通他叫我不要掛電話，他說你再掛電
      話看會不會失控。這通我也有錄到。但是我沒有提出告訴
      。當時我不理他，電話放在旁邊，之後他就自己掛斷。後
      來他又打一通來是10時03分，他說『看你要搞得多慘，我
      不在乎，我媽媽少一個兒子也不會在乎，看你爸爸可以少
      一個女兒不在乎嗎』。再有一通是隔天半夜，因為我父親
      在隔壁睡覺，所以我把電話藏在棉被裡跟他講，他說『蘇
      美雲！我帶把槍去ㄅㄧㄤˋ你娘家你看怎樣/ 屬於這個家
      全部帶回來』，因為他威脅到我娘家，所以我很害怕。」
      、「（審判長問：11月28日10時03分那通電話講了多久？
      ）大概1 分多鐘，被告威脅到我家人，所以我的感受很強
      烈。我現在想不起來，但是我錄音有錄起來。他打來就一
      直罵我，我都不出聲。我很害怕，我們相處的模式被告一
      直很兇，我卻不敢出聲。」、「（審判長問：11月29日凌
      晨那通電話講了多久？）大概4 、5 分鐘，他前面罵完以
      後，我試著安撫他的情緒。他還有跟我說叫我把拿回去娘
      家的東西，都帶回家。我後來問他，我拿了什麼東西，被
      告說櫃子裡面的東西不見了。」、「（審判長問：後來怎
      麼會講到『蘇美雲！我帶把槍去ㄅㄧㄤˋ你娘家你看怎樣
      / 屬於這個家的全部帶回來』？）那是前面講的，他一打
      來就這樣講。因為我當時把電話放在棉被裡，所以前面幾
      句我沒有回應他，他就一直叫我的名字，之後就說帶把槍
      的話，我那時候很害怕。」等語（見本院99年12月23日審
      判筆錄第4 、8 至10頁），是證人蘇美雲上開所述一致，
      且經具結以擔保其證詞之真實性及憑信性，且證人蘇美雲
      為上開證述時，業經本院判准其與被告離婚，證人蘇美雲
      亦無再設詞誣陷被告之理，另參以卷附手機錄音檔翻拍照
      片（見臺灣桃園地方法院檢察署99年度偵字第4631號案件
      卷第71頁，告訴人所持有之行動電話確有上開錄音檔案，
      觀之告訴人擁有多數與被告間對話之錄音檔案，皆依時間
      先後順序排列，尚無造假之理，被告亦不否認確有為上開
      言詞，其僅空言否認時間不實，顯非可採，此外，並有錄
      音光碟、譯文、臺灣桃園地方法院檢察署檢察事務官勘驗
      筆錄勘驗筆錄附卷可稽。是綜上各節，證人蘇美雲上開所
      證，應可採信。
（三）關於被告於上揭犯罪事實一（三）之違反保護令犯行乙節
      ，證人蘇美雲偵查中證稱：「（98年11月30日）上午他打
      電話約我一同去辦離婚，他希望我撤銷其他告訴，他就願
      意離婚，他中午就要載我去辦離婚，上午11點40分，我上
      車之後，他一直問我可否不要離婚，我說沒有辦法再與他
      相處，他就說去公園談一下吧。」、「他將車子停車熄火
      ，在車內，他就一直問我為何要離婚，我仍對他說我要離
      婚，後來他就強行抱住我，我問他要做什麼，後來我感覺
      他從口袋拿出黑色的小電擊棒，電擊我的後背，之後被告
      又推我，又電擊我的胸口，我整個人就攤坐在腳踏墊上，
      他邊電擊我，邊說『要離婚的話，一定會後悔，要用四條
      命來陪葬』，就抓著我的頭髮，說我不准離婚，要我回家
      ，要我撤回告訴，他是一家之主，並說『我媽媽可以少個
      兒子，你爸爸可以少個女兒嗎？』」、「被告後來將我載
      到松山路與忠孝東路口，我後來被電擊而身體不適，所以
      坐在路上哭，後來路人幫我報警。」（見上開偵卷第4 、
      5 頁），嗣於本院審理時證稱：「11月26、27日我們都收
      到被告違反保護令的簡易判決，連續兩天被告打電話恐嚇
      辱罵我，30日早上我接到電話，被告說他想通了，要跟我
      離婚，希望我撤銷告訴。要我先早上打電話問書記官問如
      何可以撤銷告訴。」、「到河濱公園的時候我拿出離婚協
      議書，跟他說我們先辦理離婚登記。然後被告就熄火，我
      跟他我要開一下窗戶，就是在車子裡面被告想要抱我，我
      問他要幹什麼，他就開始上下其手，猥褻我。並且把窗戶
      關小。他猥褻我之後，我感覺被告的抱法很奇怪，被告另
      外一隻手壓住我不讓我掙脫，另外一隻手好像要拿什麼東
      西，拿不出來，之後我覺得我的背後覺得麻麻的，有電擊
      啪啪的聲音。我問他要幹什麼，他說要離婚的話，就拿四
      條命來陪葬。」、「（檢察官問：被告為何停止攻擊你？
      ）可能電胸口電到後來我不出聲，我的身體也往下滑，被
      告拉我的頭髮，叫我道歉，叫我跟他說我是愛他的。叫我
      撤銷告訴。叫我馬上搬回去他是一家之主。」、「（檢察
      官問：你有照他的要求作嗎？）是。我就跟他說我是愛他
      的，我要撤銷告訴，我不想你被關。」等語（見本院99年
      12月23日審判筆錄第4 至6 頁）。另證人陳佳妤於偵查中
      具結證稱：「我在12點50分進公司，在1 點多時又接獲告
      訴人的電話，她在電話中語無倫次，一邊哭泣，她說她人
      在公司附近的天橋下，她請我過去協助她，因為她無法行
      走，我帶著手機就趕快出門。」、「她靠在橋下的牆壁哭
      泣，我試著扶她起來，但她回稱她站不起來，她全身在發
      抖，而且放聲哭泣。」、「她說被告拿電擊棒電他，並要
      她求饒，並要她說『對不起，我錯了』，且要她撤回告訴
      。告訴人到了醫院仍在發抖」等語（見上開偵卷第31、32
      頁），另於本院審理時證稱：「（檢察官問：何時開始在
      該處上班？）86年到現在。、「（檢察官問：你去接告訴
      人前，你跟告訴人通過幾次電話？）2 次。他先打給我跟
      我說他在公司附近，我聽不清楚，所以我才撥第2 次電話
      給他。」、「（檢察官問：你看到告訴人的時候他的神情
      如何？）就一直哭，靠在天橋的柱子旁邊。」、「（檢察
      官問：你做何處置？）那時已經有一個人在現場，已經叫
      警察來。告訴人一直哭，話也講不清楚，他一直說要保護
      他爸爸，和小孩子。」、「（審判長問：你在接到告訴人
      的電話，他當時口氣如何？）在哭。告訴人只有一直哭，
      然後說他在公司的天橋附近，我當時聽的不是很清楚。」
      、「（審判長問：告訴人在公司之前跟你講他要出門，你
      有沒有交代什麼？）我有跟他說要小心一點，因為他曾經
      有家暴案例。」等語，是證人陳佳妤雖未曾親身見聞證人
      蘇美雲遭恐嚇、電擊之事，然其係於證人蘇美雲於受上開
      恐嚇犯行後，先見聞告訴人受害後反應之人，前開所證亦
      互核相符，復經具結以擔保其證詞之真實性及憑信性，並
      有臺北市政府警察局信義分局99年3 月26日北市警信分刑
      字第09930829600 號函及附件之臺北市政府警察局指揮中
      心受理110 報案紀錄單、臺北醫學大學附設醫院驗傷診斷
      證明書等可資參照，亦可證明告訴人經被告載往臺北市○
      ○區○○路460 號前，即向到場處理之員警表示係遭夫以
      電擊棒凌虐，因身體不適且受驚恐而哭泣，經警前往處理
      送醫，處理之員警並傳真家暴中心列管之情，是渠等所述
      ，應可採信。另參諸被告亦坦認確曾與證人蘇美雲至彩虹
      河濱公園，雖被告辯稱當日原本要去汽車旅館，但是證人
      蘇美雲要求至公園，二人並在車上搞車震，後來證人蘇美
      雲突然發脾氣，捶了伊好多下，證人蘇美雲自己跌到腳踏
      墊，證人蘇美雲會突然莫名其妙大吼大叫，情緒失控等語
      ，惟被告於前2 日即11月28日、11月29日撥打電話恐嚇告
      訴人等情，已如前述，之前被告更有多次撥打電話，或以
      「回電談談官司該如何處理，可以嗎」之簡訊方式，要求
      告訴人見面談論官司處理及離婚之事，於嗣後之12月1 日
      、2 日更發送「星期一跟你說了那麼多，你大概一句都沒
      聽進去，所以你昨天所說的愛也都是假的囉，那就請你自
      己堅強一點，因為......」、「不要歹戲拖棚，我有的是
      時間可以陪你」等不友善口吻之簡訊，亦有卷附手機簡訊
      翻拍照片可供佐證，足證告訴人與被告於斯時已感情不睦
      ，並有離婚之民事案件及違反保護令之刑事案件進行中，
      焉有由告訴人主動邀約被告至上開彩虹河濱公園，並發生
      性行為之可能？被告空言否認，顯非可採。綜上，被告所
      辯，顯係卸責之詞，本件事證明確，被告犯行堪予認定，
      應依法論科。
二、論罪科刑部分：
（一）按家庭暴力防治法所稱家庭暴力，係指家庭成員間實施身
      體或精神上不法侵害之行為而言；又稱家庭暴力罪，指家
      庭成員間故意實施家庭暴力行為而成立其他法律所規定之
      犯罪；另稱騷擾，指任何打擾、警告、嘲弄或辱罵他人之
      言語、動作或製造使人心生畏怖情境之行為，家庭暴力防
      治法第2 條定有明文。
（二）本件被告與告訴人前為夫妻關係，其撥打電話或親自以前
      揭加害生命、身體、名譽之言詞恐嚇告訴人，致生危害於
      安全，係對於告訴人實施精神上不法侵害之行為，核其所
      為均係犯家庭暴力防治法第61條第1 款及刑法第305 條恐
      嚇罪，公訴意旨認另犯家庭暴力防治法第61條第2 款之罪
      ，尚有未洽，應予更正。又被告以一恐嚇行為同時觸犯數
      罪名，為想像競合犯，依刑法第55條規定，從一重之違反
      保護令罪處斷。再被告所犯上開三罪間，犯意各別，且犯
      罪時間相隔甚久，客觀上難認係出於同一犯意為之，自應
      予分論併罰。
（三）爰審酌被告與告訴人間原為夫妻關係，因離婚問題而生糾
      紛，前於98年間業因恐嚇危害安全、公然侮辱、違反保護
      令等罪，經本院以98年度桃簡字第3414號案件、99年度桃
      簡字第1080號案件分別判處拘役30日及有期徒刑3 月、5
      月，有臺灣高等法院被告前案紀錄表在卷可稽，惟卓維通
      仍未記取教訓，未能記取教訓，動輒以出言恐嚇脅迫之方
      式，欲達成其要求證人蘇美雲撤回告訴之目的，而對告訴
      人為上開犯行，在在可見其自我檢束能力甚差，犯罪後復
      否認犯行，未能取得告訴人之原諒，及其犯罪之動機、目
      的、智識程度、犯罪手段、對於告訴人心理所產生之危害
      等一切情狀，分別量處如主文所示之刑。再者，被告行為
      時之刑法第41條第8 項原係規定：「第一項至第三項規定
      於數罪併罰，其應執行之刑未逾六個月者，亦適用之」，
      上開規定嗣經司法院大法官會議釋字第662 號解釋認與憲
      法第23條規定有違，且與釋字第36 6號解釋意旨不符，而
      自98年6 月19日起失其效力，並於同年12月30日修正：「
      第1 項至第4 項及第7 項之規定，於數罪併罰之數罪均得
      易科罰金或易服社會勞動，其應執行之刑逾6 月者，亦適
      用之。」，此既係前揭釋字第36 6號解釋意旨有關易科罰
      金併合處罰時定應執行刑法理之明文化，非屬法律變更（
      最高法院95年第8 次刑事庭會議決議意旨參照），即無新
      舊法比較之問題，爰逕適用修正後刑法第41條第8 項規定
      ，定其應執行刑之刑暨易科罰金之折算標準，以資懲儆。
據上論斷，應依刑事訴訟法第299 條第1 項前段，家庭暴力防治
法第61條第1 款，刑法第11條前段、第305 條、第55條、第51條
第5 款、第41條第1 項前段，刑法施行法第1 條之1 第1 項、第
2項 前段，判決如主文。
本案經檢察官蔡正傑到庭執行職務。
中    華    民    國    99    年    12    月    30    日
                  刑事第二庭    法  官  陳麗芬
以上正本證明與原本無異。
如不服本判決應於收受判決後10日內向本院提出上訴書狀，並應
敘述具體理由。其未敘述上訴理由者，應於上訴期間屆滿後20日
內向本院補提理由書( 均須按他造當事人之人數附繕本) 「切勿
逕送上級法院」。
                                書記官  謝雅茹
中    華    民    國    99    年    12    月    30    日
附錄論罪科刑法條全文：
家庭暴力防治法第61條
違反法院依第 14 條第 1 項、第 16 條第 3 項所為之下列裁定
者，為本法所稱違反保護令罪，處 3 年以下有期徒刑、拘役或
科或併科新臺幣 10 萬元以下罰金：
一、禁止實施家庭暴力。
二、禁止騷擾、接觸、跟蹤、通話、通信或其他非必要之聯絡行
    為。
三、遷出住居所。
四、遠離住居所、工作場所、學校或其他特定場所。
五、完成加害人處遇計畫。
中華民國刑法第305條
（恐嚇危害安全罪）
以加害生命、身體、自由、名譽、財產之事，恐嚇他人致生危害
於安全者，處 2 年以下有期徒刑、拘役或 3 百元以下罰金。

司法院資訊處製作；財團法人民間司法改革基金會備份。
